【裁判字號】    97,聲,910
【裁判日期】    970725
【裁判案由】    返還提存物
【裁判全文】
臺灣桃園地方法院民事裁定               97年度聲字第910號
聲  請  人  乙○○
相  對  人  甲○○
上列聲請人聲請返還提存物事件，本院裁定如下：
    主  文
聲請駁回。
    理  由
一、聲請意旨略以：聲請人前依本院90年度全宙字第827 號假扣
    押裁定，為擔保假扣押之執行，曾提供新台幣200 萬元之定
    期存單為擔保金，以本院90年度存字第789 號提存事件提存
    後，聲請本院以90年度執全字第730 號強制執行事件對相對
    人之財產實施假扣押，嗣上開提存物經本院91年度聲字第54
    4 號裁定准予變換提存為同額之玉山商業銀行南京東路分行
    可轉讓定期存單，並以本院91年度存字第3184號提存事件變
    換提存在案。茲因兩造間之本案訴訟已判決確定，聲請人復
    已定20日以上期間催告相對人行使權利，惟相對人迄未行使
    權利，爰依民事訴訟法第104 條第1 項第3 款規定，聲請返
    還提存物等語。
二、按應供擔保之原因消滅，供擔保人證明受擔保利益人同意返
    還者，或訴訟終結後，供擔保人證明已定20日以上之期間，
    催告受擔保利益人行使權利而未行使者，或法院依供擔保人
    之聲請，通知受擔保利益人於一定期間內行使權利，並向法
    院為行使權利之證明而未證明者，法院應依供擔保人之聲請
    ，以裁定命返還其提存物或保證書，民事訴訟法第104條第1
    項定有明文。上開規定，依同法第106 條之規定，於其他依
    法令供訴訟上之擔保者，亦準用之。所謂應供擔保之原因消
    滅，係指無損害發生或債權人本案全部勝訴確定或就所生損
    害已經賠償而言；至所謂訴訟終結，在因假扣押所供擔保之
    場合，因該擔保係為保障受擔保利益人因該假扣押所受損害
    而設，倘執行法院已依假扣押裁定為假扣押之執行，則在供
    擔保人撤回假扣押之執行前，受擔保利益人所受損害仍可能
    繼續發生，損害額既尚未確定，自難強令其行使權利，必待
    供擔保人已撤回假扣押之執行，始得謂為訴訟終結。
三、經查，聲請人所主張其前依本院上開假扣押裁定而提存上開
    擔保金之事實，有聲請人提出之本院91年度存字第3184號提
    存書附卷可稽，並經本院依職權調閱本院90年度全宙字第82
    7 號、90年度存字第789 號、91年度聲字第544 號卷宗查核
    屬實。又聲請人固曾於民國97年4 月24日以存證信函催告相
    對人行使權利，有聲請人提出之存證信函暨收件回執在卷足
    憑。而聲請人已依上開假扣押裁定向本院民事執行處聲請以
    90年度執全字第730 號對相對人之財產為假扣押之強制執行
    ，雖經相對人提供反擔保而撤銷假扣押，其執行程序終結之
    原因乃因有反擔保之存在，並非聲請人撤回執行，亦經本院
    調閱上開卷宗核閱無誤，是於聲請人撤回假扣押執行程序前
    ，本件受擔保利益之相對人所受損害仍可能繼續發生，損害
    額既未確定，自無強令相對人行使權利之理，則聲請人縱有
    於上述本案訴訟終結後以存證信函催告相對人行使權利之舉
    ，惟揆諸首揭法律規定及說明，顯與民事訴訟法第106 條準
    用第104 條第1 項第3 款前段「於訴訟終結後定20日以上期
    間催告受擔保利益人行使權利而未行使」之要件不符，從而
    ，本件聲請，於法未合，不應准許。
中    華    民    國    97    年    7     月    25    日
                  民事第三庭    法  官  張天民
以上正本係照原本作成。
如不服本裁定應於送達後10日內向本院提出抗告狀，並繳納抗告
費新臺幣1,000元。
中    華    民    國    97    年    7     月    25    日
                                書記官  古秋梅


司法院資訊處製作；財團法人民間司法改革基金會備份。
